臺灣高等法院臺南分院刑事判決　　　　100年度上易字第243號
上　訴　人
即　被　告　林文媚
上列上訴人因竊盜案件，不服臺灣嘉義地方法院100年度易字第
183號中華民國100年3月24日第一審判決（起訴案號：臺灣嘉義
地方法院檢察署100年度偵字第717號），提起上訴，本院判決如
下：
    主  文
上訴駁回。
    理  由
一、按刑事訴訟法第361條、第367條規定，不服地方法院之第一
    審判決而提起上訴者，應提出上訴書狀，並敘述具體理由，
    為上訴必備之程式；其所提出之書狀未敘述上訴理由，或僅
    曾以言詞陳述上訴理由者，均應於上訴期間屆滿後20日內補
    提理由書於第一審法院。第一審法院經形式審查，認逾期未
    補提上訴理由者，應定期間先命補正；逾期未補正者，為上
    訴不合法律上之程式，應以裁定駁回。倘已提出上訴理由，
    但所提非屬具體理由者，則由第二審法院以上訴不合法律上
    之程式，判決駁回。而所謂具體理由，必係依據卷內既有訴
    訟資料或提出新事證，指摘或表明第一審判決有何採證認事
    、用法或量刑等足以影響判決本旨之不當或違法，而構成應
    予撤銷之具體事由，始克當之（例如：依憑證據法則具體指
    出所採證據何以不具證據能力，或依憑卷證資料，明確指出
    所為證據證明力之判斷如何違背經驗、論理法則）；倘僅泛
    言原判決認定事實錯誤、違背法令、量刑失之過重或輕縱，
    而未依上揭意旨指出具體事由，或形式上雖已指出具體事由
    ，然該事由縱使屬實，亦不足以認為原判決有何不當或違法
    者（例如：對不具有調查必要性之證據，法院未依聲請調查
    亦未說明理由，或援用證據不當，但除去該證據仍應為同一
    事實之認定），俾與第二審上訴制度在請求第二審法院撤銷
    、變更第一審不當或違法之判決，以實現個案救濟之立法目
    的相契合，並節制濫行上訴（最高法院97年度台上字第892
    號判決參照）。又原審法院對上訴書狀有無記載理由，為形
    式上之審查，認有欠缺，且未據上訴人自行補正者，固應定
    期間先命補正。然上訴理由是否具體，依96年7月4日刑事訴
    訟法第361條修正理由三之說明，屬第二審法院審查範圍，
    不在命補正之列。
二、本件被告遵期提出上訴，其上訴意旨略以：請再給最後一次
    自新機會，別判那麼重，我實在無力繳納5個月之罰金云云
    。
三、經查：按量刑的輕重，屬事實審法院得依職權自由裁量之事
    項，苟已斟酌刑法第57條各款所列情狀而未逾越法定刑度，
    不得遽指為違法，且在同一犯罪事實與情節，如別無其他加
    重或減輕之原因，下級審量定之刑，亦無過重或失輕之不當
    情形，則上級審法院對下級審法院之職權行使，原則上應予
    尊重。查本件被告對於本案竊盜三次之犯罪事實，迭於警詢
    及原審供承不諱，原審法院因被告就被訴事實為有罪之陳述
    ，經告知簡式審判程序之旨，並聽取公訴人及被告之意見後
    ，裁定以簡式審判程序審理。復以被告罪證明確，因予適用
    刑法第320條第1項、第41條第1項前段、第51條第5款、刑法
    施行法第1條之1第1項、第2項前段等規定論罪；並審酌被告
    國中畢業之智識程度，前有數次竊盜犯行，素行非佳，自陳
    ：離婚，育有年約8歲之女兒，由其前夫扶養，目前於酒吧
    擔任服務人員，月薪約2萬餘元，另有年逾70之祖父母同住
    、父母離異等家庭生活狀況，所竊得財物價值雖非鉅額，然
    其不循正當方式憑恃己力以供生活之需，不知戒慎而恣意竊
    取他人財物，輕忽他人財產法益，兼衡被告犯罪之動機、目
    的、犯罪手段尚屬平和，且已與被害人達成和解，並賠償被
    害人損害而徵得被害人之原諒等情，此有嘉義市西區調解委
    員會調解筆錄影本1件附卷可據（參警卷第50頁），及坦承
    犯行之犯後態度等一切情狀，各量處有期徒刑3月、3月、2
    月，並定應執行刑有期徒刑5月，並諭知易科罰金之折算標
    準。本院經核原審判決業已詳載被告之犯罪事實、證據名稱
    及應適用之法條，其認事用法俱無不合，量刑亦稱妥適，並
    未逾越法定刑度及濫用自由裁量之權限，即核無不當或違法
    之情形。
四、被告上訴意旨並無隻字片語表明第一審判決採證、認事、用
    法有何不當或違法之處，僅因其個人主觀上對法院量刑之期
    盼，請求本院從輕量刑，不能認為已經依據卷內既有訴訟資
    料或提出新事證，指摘或表明第一審判決有何採證認事、用
    法或量刑等足以影響判決本旨之不當或違法，揆諸前開說明
    ，自難謂係具體理由。是被告之上訴顯不合法律上之程式，
    應以判決駁回，並不經言詞辯論為之。
據上論斷，應依刑事訴訟法第367條前段、第372條，判決如主文
。
中    華    民    國   100    年    5     月    3     日
                  刑事第七庭    審判長法  官  李文福
                                      法  官  顏基典
                                      法  官  陳顯榮
以上正本證明與原本無異。
不得上訴。
                                      書記官  劉岳文
中    華    民    國   100    年    5     月    4     日